臺灣臺北地方法院刑事判決
111年度審易字第1632號
公  訴  人  臺灣臺北地方檢察署檢察官
被      告  賴柏瑋


上列被告因違反毒品危害防制條例等案件，經檢察官提起公訴
（111年度偵字第11427號、第11869號），被告就被訴之事實均
為有罪之陳述，檢察官聲請改依協商程序而為判決，本院判決如
下：
    主      文
賴柏瑋持有第三級毒品純質淨重五公克以上，處有期徒刑貳月，
如易科罰金，以新臺幣壹仟元折算壹日；又犯於夜間未經許可攜
帶刀械罪，處有期徒刑貳月，如易科罰金，以新臺幣壹仟元折算
壹日。應執行有期徒刑參月，如易科罰金，以新臺幣壹仟元折算
壹日。
扣案含第三級毒品愷他命成分之淡黃色結晶4包（純質淨重陸點
壹捌零參公克）、含有愷他命成分而無法析離之包裝袋4個及匕
首壹把均沒收。
    事實及理由
一、本件犯罪事實及證據，除證據部分補充「被告賴柏瑋於本院
    準備程序時之自白」外，餘均引用起訴書之記載（如附件）
    。
二、核被告所為，係違反毒品危害防制條例第11條第5項之持有
　　第三級毒品純質淨重5公克以上罪，及犯槍砲彈藥刀械管制
　　條例第15條第1款之於夜間未經許可攜帶刀械罪。起訴書漏
　　未論及槍砲彈藥刀械管制條例第15條第1款之加重要件，然
　　因此部分之犯罪事實業經起訴書之犯罪事實欄記載明確，且
　　經蒞庭檢察官當庭予以補充，自無庸變更起訴法條，附此敘
　　明。
三、本件經檢察官與被告於審判外達成協商之合意且被告已認罪
    ，其合意內容為：被告願受如主文欄所示之刑及沒收。本院
    審酌各情，認上開協商合意並無刑事訴訟法第455條之4第1
    項所列情形之一，檢察官聲請改依協商程序而為判決，本院
    爰不經言詞辯論，於協商合意範圍內為協商判決。
四、依刑事訴訟法第455條之2第1項、第455條之4第2項、第455
    條之8、第454條第2項，毒品危害防制條例第11條第5項、槍
    砲彈藥刀械管制條例第15條第1款，刑法第11條、第41條第1
    項前段、第51條第5款、第38條第1項，判決如主文。
五、本判決除有刑事訴訟法第455條之4第1項第1款、第2款、第4
    款、第6款、第7款所定情形之一，或違反同條第2項規定者
    外，不得上訴。
本案經檢察官陳思荔提起公訴，檢察官吳春麗到庭執行職務。
中　　華　　民　　國　　111 　年　　9 　　月　　23　　日
　　　　　　　　　刑事第二十一庭法　官　倪霈棻
以上正本證明與原本無異。
本判決除有刑事訴訟法第455條之4第1項第1款、第2款、第4款、
第6款、第7款所定情形之一，或違反同條第2項規定者外，不得
上訴。如有得上訴之情形，應於收受判決後20日內向本院提出上
訴書狀，並應敘述具體理由；其未敘述上訴理由者，應於上訴期
間屆滿後20日內向本院補提理由書（均須按他造當事人之人數附
繕本）「切勿逕送上級法院」。因疫情而遲誤不變期間，得向法
院聲請回復原狀。
　　　　　　　　　　　　　　　　書記官　蔡旻璋
中　　華　　民　　國　　111 　年　　9 　　月　　23　　日
附錄本案論罪科刑法條：
毒品危害防制條例第11條
持有第一級毒品者，處3年以下有期徒刑、拘役或新臺幣30萬元
以下罰金。
持有第二級毒品者，處2年以下有期徒刑、拘役或新臺幣20萬元
以下罰金。
持有第一級毒品純質淨重十公克以上者，處1年以上7年以下有期
徒刑，得併科新臺幣1百萬元以下罰金。
持有第二級毒品純質淨重二十公克以上者，處6月以上5年以下有
期徒刑，得併科新臺幣70萬元以下罰金。
持有第三級毒品純質淨重五公克以上者，處2年以下有期徒刑，
得併科新臺幣20萬元以下罰金。
持有第四級毒品純質淨重五公克以上者，處1年以下有期徒刑，
得併科新臺幣10萬元以下罰金。
持有專供製造或施用第一級、第二級毒品之器具者，處1年以下
有期徒刑、拘役或新臺幣10萬元以下罰金。
槍砲彈藥刀械管制條例第15條
未經許可攜帶刀械而有下列情形之一者，處2年以下有期徒刑：
一、於夜間犯之者。
二、於車站、埠頭、航空站、公共場所或公眾得出入之場所犯之
    者。
三、結夥犯之者。
附件：
臺灣臺北地方檢察署檢察官起訴書
                                    111年度偵字第11427號
                                               第11869號
　　被　　　告　賴柏瑋　○　00歲（民國00年0月0日生）
　　　　　　　　　　　　住○○市○○區○○街000巷00弄0號
　　　　　　　　　　　　國民身分證統一編號：Z000000000號
上列被告因違反毒品危害防制條例等案件，業經偵查終結，認應
提起公訴，茲將犯罪事實及證據並所犯法條分敘如下：
　　　　犯罪事實
一、賴柏瑋明知愷他命係毒品危害防制條例所列管之第三級毒品，
    依法不得持有純質淨重5公克以上，竟基於持有第三級毒品純
    質淨重五公克以上之犯意，以及未經許可持有管制刀械之犯
    意，於民國111年1月間之某日，在臺北市中山區林森北路之某酒
    店向酒店少爺以新臺幣（下同）1萬元之價格，購入第三級
    毒品愷他命4包後持有之；又於2月間之某日以1,000元左右
    之價格，在蝦皮購物網站購買管制刀械匕首1把後隨身攜帶
    防身用。嗣於111年3月30日晚間11時50分許，賴柏瑋駕駛車
    牌號碼000-0000號自用小客車行經臺北市大安區辛亥路與建國
    南交岔路口轉彎處時，遇警盤查，經其同意受搜索後，於賴柏
    瑋之隨身背包內查獲上開第三級毒品愷他命4包（總毛重9.0
    800公克、總淨重8.1320公克，純質淨重6.1803公克）及上
    揭匕首1把扣案，始查悉上情。
二、案經臺北市政府警察局大安分局報告偵辦。
　　　　證據並所犯法條
一、證據清單及待證事實：
編號 證據名稱 待證事實 1 被告賴柏瑋於警詢及偵訊中之自白。 坦承持有第三級毒品及持有管制刀械之事實。 2 臺北市政府警察局大安分局自願受搜索同意書、搜索扣押筆錄、扣押物品目錄表及扣案物照片10張。 證明警方於被告之隨身背包內查獲本案扣案物之事實。 3 交通部民用航空局航空醫務中心航藥鑑字第0000000、0000000Q號毒品鑑定書。 證明於被告處查獲之結晶物4包，經鑑定後為第三級毒品愷他命成分，總毛重9.0800公克、總淨重8.1320公克，純度76.0%，純質淨重6.1803公克之事實。 4 臺北市政府警察局111年5月17日北市警保字第11130451003號函文暨鑑定結果登記表。 證明被告所持有之刀械1把，經鑑驗（鑑驗案號384-2號）後，確認屬槍砲彈藥刀械管制條例及內政部公告管制之刀械─「匕首」之事實。 
二、核被告賴柏瑋所為，係犯毒品危害防制條例第11條第5項持
    有第三級毒品純質淨重五公克以上及槍砲彈藥刀械管制條例
    第14條第3項之未經許可持有刀械罪嫌。被告以單一持有行
    為，同時觸犯上開持有第三級毒品純質淨重五公克以上及管
    制刀械等罪嫌，為想像競合犯，請依刑法第55條前段規定，
    從一重之持有第三級毒品純質淨重五公克以上罪嫌處斷。至
    扣案第三級毒品愷他命4包及匕首1把，乃未經許可不得持有
    之違禁物，請依刑法第38條第1項規定宣告沒收。
三、依刑事訴訟法第251條第1項提起公訴。
　　此　致
臺灣臺北地方法院
中　　華　　民　　國　 111　　年　　7 　　月　　26　　日
　　　　　　　　　　　　　　　檢　察　官　陳思荔
本件正本證明與原本無異
中　　華　　民　　國　 111　　年　　8 　　月　　11　　日
　　　　　　　　　　　        書  記  官  陳佳伶
附錄本案所犯法條全文
毒品危害防制條例第11條
持有第一級毒品者，處3年以下有期徒刑、拘役或新臺幣30萬元
以下罰金。
持有第二級毒品者，處2年以下有期徒刑、拘役或新臺幣20萬元
以下罰金。
持有第一級毒品純質淨重十公克以上者，處1年以上7年以下有期
徒刑，得併科新臺幣1百萬元以下罰金。
持有第二級毒品純質淨重二十公克以上者，處6月以上5年以下有
期徒刑，得併科新臺幣70萬元以下罰金。
持有第三級毒品純質淨重五公克以上者，處2年以下有期徒刑，
得併科新臺幣20萬元以下罰金。
持有第四級毒品純質淨重五公克以上者，處1年以下有期徒刑，
得併科新臺幣10萬元以下罰金。
持有專供製造或施用第一級、第二級毒品之器具者，處1年以下
有期徒刑、拘役或新臺幣10萬元以下罰金。
槍砲彈藥刀械管制條例第14條
未經許可，製造、販賣或運輸刀械者，處3年以下有期徒刑，併
科新台幣100萬元以下罰金。
意圖供自己或他人犯罪之用，而犯前項之罪者，處6月以上5年以
下有期徒刑，併科新台幣300萬元以下罰金。
未經許可，持有或意圖販賣而陳列刀械者，處1年以下有期徒刑
、拘役或新台幣50萬元以下罰金。
第1項及第2項之未遂犯罰之。